# 关于奖励

提问人：709046552 时间：2019-09-26 07:17:22
陈版，公司奖励先进员工奖杯需要计入什么费用，代扣个税吗

回答人：chenyiwei
应列入管理费用。由于该奖励的发放与员工在本企业的任职和提供服务相关，所以构成应付职工薪酬的组成部分，并入工资薪金所得扣缴个税。